# 关于以免费获赠的物品偿还货款的会计处理

提问人：klevinkong 时间：2014-03-23 10:54:35
另外请教一下陈老师和XMQDP，我再增补一些细节： 我公司 2010 年从B供应商采购了一部分货物，但是购销合同里约定，视利用该货物加工出的商品销售价格变化对该货物的采购价进行调整。经过 2011 年的销售，我们已经测算出需要补偿B供应商 100 万元，并在2012 年用A供应商赠送给我们的货物补偿完毕。碰巧的是，A供应商也是从 2012 年起对我公司进行赠送的（原因是A不愿意降价，可能与A的销售政策相关，但是A同意，如果我们的用量达到一定规模，将给与赠送，赠送部分不开票）。我们公司考虑的是本来 2012年也要还B供应商一部分货款，索性就用免费获赠的A的货物进行了补偿。这种以货易货的交易是偶发性的，以后不会再有了。目前的情况是，对于补偿B的 100 万元我们也没有增记成本，因为那批货物已在 2011 年和 2012 年对外销售完毕了，没有成本归集对象；对于A赠送我们的货物，最好的处理是应在收到赠送时应冲减主营业务成本或存货，但考虑到存货周转较快，也可以全部减记主营业务成本，我们公司目前也没有冲减主营业务成本。考虑到两方面一个增记成本，一个减记成本，影响可以抵消，可不可以不再进行会计处理了？对于赠送的这部分货物，我们公司都有严格的物流记录。请问如果需要调账，怎么调？

回答人：chenyiwei
如 6 楼所述，现在 2013 年调整 2012 年的账务处理，只能通过以前年度损益调整科目，但鉴于该处两个事项就是对营业成本的一增一减，因此实际结果可能是对报表中除税项外的项目没有重大影响，但需关注税务风险。

提问人：klevinkong 时间：2014-03-25 12:56:54
陈老师,如果我公司准备申报IPO,2011年-2013年为报告期,这种情况我想这么处理:帐也不用调整了,只是在披露与B的交易时将这部分以货补偿的交易额补充进去.对于审核的人而言,首先我对报表没有大的影响,再次补偿交易也披露了,是不是就问题不大?

回答人：chenyiwei
披露不能代替列报。因为该事项涉及申报期，因此建议更正，除非该事项对申报期内的损益和申报期初的净资产的影响可以忽略不计。